# 合并范围的问题

提问人：bladesoul123 时间：2012-06-27 16:39:00
A公司对B公司持股比例51%，董事会 7 席中占有 4 席。B公司章程规定，该公司对外投资、融资、捐赠、抵押、担保、关联交易、预决算方案、利润分配方案、基本制度等，必须经全体董事三分之二以上表决通过。 B公司以前年度均未纳入合并范围。现A公司拟IPO，申报会计师认为占了董事会的50%以上的表决权，就表明对企业的经营和财务达到了控制，三分之二一般是需特别决议时的比例，并不代表A公司对B公司不具备控制权。据此建议将B公司纳入合并范围。同时申报会计师认为，即使申报报告不合并，证监会在反馈意见时，会要求券商和会计师对这家公司进行核查，可能需要披露的细致程度较合并还要详细。 就以上情况请教各位

回答人：chenyiwei
不清楚该项目的具体背景，但仅就你所说的情况而言，该申报会计师的观点是不恰当的。至少A公司并未控制B公司的董事会（在此暂且不论董事会是否为B公司的最高权力机构）。